【裁判字號】    97,重訴,347
【裁判日期】    980122
【裁判案由】    返還不當得利等
【裁判全文】
臺灣臺北地方法院民事裁定             97年度重訴字第347號
上  訴  人  乙○○
一、按訴訟標的之價額，由法院核定；以一訴主張數項標的者，
    其價額合併計算之；以一訴附帶請求其孳息、損害賠償、違
    約金或費用者，不併算其價額；因財產權而起訴，其訴訟標
    的之金額或價額在新臺幣十萬元以下部分，徵收一千元；逾
    十萬元至一百萬元部分，每萬元徵收一百元；逾一百萬元至
    一千萬元部分，每萬元徵收九十元；逾一千萬元至一億元部
    分，每萬元徵收八十元；逾一億元至十億元部分，每萬元徵
    收七十元；逾十億元部分，每萬元徵收六十元；其畸零之數
    不滿萬元者，以萬元計算；向第二審或第三審法院上訴，依
    第七十七條之十三及第七十七條之十四規定，加徵裁判費十
    分之五；上訴不合程式或有其他不合法之情形而可以補正者
    ，原第一審法院應定期間命其補正，如不於期間內補正，應
    以裁定駁回之，民事訴訟法第七十七之一條第一項、第七十
    七之二條第一項前段、第二項、第七十七之十三條、第七十
    七之十六條第一項前段、第四百四十二條第二項分別定有明
    文。
二、本件上訴人與被上訴人甲○○間請求返還不當得利等事件，
    本院判決不利於上訴人部分，主文第一項「確認被告就其持
    有、原告所簽發、發票日為民國八十九年十月二十四日、到
    期日為民國八十九年十月二十六日、面額新臺幣伍佰貳拾萬
    元、受款人為被告、票據號碼二八三四０二號之本票，在新
    臺幣陸拾柒萬玖仟壹佰肆拾伍元範圍內之本票債權不存在」
    部分，訴訟標的為本票債權，訴訟標的價額為新臺幣陸拾柒
    萬玖仟壹佰肆拾伍元；主文第二項「被告應給付原告新臺幣
    伍佰玖拾萬捌仟柒佰捌拾柒元，及其中新臺幣佰壹拾陸萬
    捌仟柒佰捌拾柒元自民國九十一年七月二十四日起，其餘新
    臺幣貳佰柒拾肆萬元自民國九十七年八月一日起，均至清償
    日止，按週年利率百分之五計算之利息」部分，訴訟標的為
    民法第一百七十九條、第一百八十二條第二項，訴訟標的金
    額為新臺幣伍佰玖拾萬捌仟柒佰捌拾柒元，至利息部分為附
    帶請求，不併計價額，是本件訴訟標的（上訴利益）金額價
    額合計為新臺幣陸佰伍拾捌萬柒仟玖佰拾貳元，應徵第二
    審裁判費玖萬玖仟佰陸拾壹元，未據上訴人繳納，茲限上
    訴人於收受本裁定送達伍日內向本院如數補繳，逾期不補，
    即駁回其上訴，特此裁定。
中    華    民    國    98    年    1     月    22    日
                    民事第一庭  法  官  洪文慧
以上正本係照原本作成。
如不服本裁定關於訴訟標的金額價額之核定，須於裁定送達後十
日內向本院提出抗告狀，並繳納抗告費新臺幣一千元。
中    華    民    國    98    年    1     月    22    日
                                書記官  林芝儀


司法院資訊處製作；財團法人民間司法改革基金會備份。
